臺灣新竹地方法院刑事判決　　　　　　100年度簡上字第122號
上　訴　人
即　被　告　戴精章
上列上訴人即被告因家庭暴力防治法案件，不服本院新竹簡易庭
中華民國100年6月2日100年度竹簡字第74號第一審簡易判決（聲
請簡易判決處刑書案號：100年度偵字第253號），提起上訴，本
院管轄第二審之合議庭判決如下：
    主  文
上訴駁回。
    事  實
一、戴精章與潘友芳原為夫妻，2 人間具有家庭暴力防治法第3
    條第1 款所定之家庭成員關係。戴精章曾因對潘友芳實施身
    體及精神上不法侵害行為，經潘友芳向本院聲請民事保護令
    ，而經本院於民國98年9 月7 日以98年度家護字第268 號裁
    定核發民事通常保護令，裁定令戴精章不得對其妻潘友芳、
    其子A 、其女B （真實姓名年籍均詳卷）實施身體或精神上
    不法侵害之行為及不得直接或間接對於潘友芳為騷擾之行為
    ，該保護令有效期間為自保護令核發起10月，且經新竹縣政
    府警察局竹北分局員警莊啟浚於98年9 月14日12時許，在新
    竹縣竹北市○○○路1550號內執行告知該保護令規定之事項
    完畢，並由戴精章親自簽名確認前開保護令之內容（上揭保
    護令嗣經本院於99年7 月6 日以99年度家護聲字第27號裁定
    自99年7 月7 日期滿後再延長有效期間8 月）。詎戴精章明
    知本院業已核發上揭民事通常保護令，仍基於違反前開民事
    通常保護令之犯意，於該通常保護令有效期間內之99 年7月
    6 日晚上10時許，在其位於新竹縣竹北市○○○路2013巷7
    號之住處內，以「幹你娘」等三字經辱罵潘友芳，而以此方
    式對潘友芳實施精神上不法侵害及騷擾行為，違反本院所為
    前開民事通常保護令裁定。
二、案經潘友芳訴請臺灣新竹地方法院檢察署檢察官偵查後聲請
    簡易判決處刑。
    理  由
壹、 證據能力部分：
一、本件上訴人即被告（下稱被告）戴精章之供述，被告並未主
    張係以不正方法取得或筆錄記載與實際所述不符合之情形而
    無證據能力，足認被告警詢、偵查中之供述，屬出於自由意
    識之陳述，無何任意性之瑕疵可指，應具有證據能力。
二、按被告以外之人於審判外之言詞或書面陳述，除法律有規定
    者外，不得作為證據。被告以外之人於審判外之陳述，雖不
    符刑事訴訟法第159 條之1 至第159 條之4 之規定，而經當
    事人於審判程序同意作為證據，法院審酌該言詞陳述或書面
    陳述作成時之情況，認為適當者，亦得為證據；當事人、代
    理人或辯護人於法院調查證據時，知有第159 條第1 項不得
    為證據之情形，而未於言詞辯論終結前聲明異議者，視為有
    前項之同意，刑事訴訟法第159 條第1 項、第159 條之5 分
    別定有明文。經查本件被告以外之供述證據及卷內以其記載
    為內容之文書證據，雖屬被告以外之人於審判外之言詞陳述
    ，惟被告未於本院言詞辯論終結前就相關證據無證據能力，
    聲明異議，依上開規定，即視為同意於審判程序作為證據，
    復經本院審酌陳述作成時之情況，認為適當，而得作為本件
    之證據。
三、本件其餘非供述證據被告並未於本院言詞辯論終結前表示無
    證據能力，復查其取得過程亦無何明顯瑕疵，而認均具證據
    能力。
貳、實體方面：
一、訊據被告戴精章矢口否認有何違反家庭暴力防治法之犯行，
    辯稱：我沒有罵潘友芳「幹你娘」這句三字經云云。惟查：
(一)、被告戴精章與證人即告訴人潘友芳原為夫妻關係，2 人間具
    有家庭暴力防治法第3 條第1 款所定之家庭成員關係。證人
    即告訴人潘友芳因遭被告戴精章為身體及精神上之不法侵害
    ，向本院聲請民事通常保護令，經本院於98年9 月7 日核發
    98年度家護字第268 號民事通常保護令裁定，令被告戴精章
    不得對證人即告訴人潘友芳及其子女實施身體或精神上不法
    侵害之行為，且不得直接或間接對於證人即告訴潘友芳人為
    騷擾行為，經新竹縣政府警察局竹北分局員警莊啟浚於98年
    9 月14日12時許，在新竹縣竹北市○○○路1550號內執行告
    知該保護令規定之事項完畢，並由被告戴精章親自簽名確認
    前開保護令內容之事實，業據被告自承在卷（見99年度他字
    第1480號卷第31頁），上揭保護令嗣經本院於99年7 月6 日
    以99年度家護聲字第27號裁定自99年7 月7 日期滿後再延長
    有效期間8 月等情，有本院98年度家護字第268 號民事通常
    保護令、99年度家護聲字第27號民事通常保護令、新竹縣政
    府警察局竹北分局保護令執行紀錄表（見98年度家護字第26
    8 號卷第36至38頁、99年度他字第1480號卷第15至16、34
    頁）在卷可稽，此部分事實首堪認定。
(二)、被告固以前詞置辯，惟查，被告確有於前揭時地，以「幹你
    娘」之三字經辱罵、騷擾證人即告訴人潘友芳一情，已據證
    人即告訴人潘友芳於警詢時證稱：當天被告於大約晚上10時
    許跑到我房間內對我罵三字經等語綦詳（見99年度他字第14
    80號卷第13至14頁）；及經證人即被告之女B 於偵訊時證稱
    ：99年7 月6 日晚上在家中，我有聽到戴精章與潘友芳吵架
    ，並聽到戴精章以國語罵潘友芳「幹你娘」等語明確（見同
    上偵查卷第32頁），而案發時被告戴精章係證人即告訴人潘
    友芳之夫、證人B 之父，證人B 尚且年幼，渠等間具有血緣
    親情關係，並共同居住在新竹縣竹北市○○○路2013巷7 號
    之住處內，衡諸常情，當無設詞誣陷之虞。被告雖辯稱小孩
    係遭證人即告訴人潘友芳教壞、說謊云云，惟查證人即被告
    之子A 於偵訊時對於檢察官詢問案發當日有無聽見被告辱罵
    證人即告訴人潘友芳三字經時，係證稱：沒有，我是之後才
    下樓等語在卷（見前揭他字卷第32頁），倘若被告所述為真
    ，而證人即告訴人潘友芳確欲陷被告於罪，大可事先要求證
    人A 配合說出不利於被告之證述，然證人A 卻係證稱當時沒
    有聽到等語，益徵證人即告訴人潘友芳、證人A 、B 等人間
    對於本案應無事先勾串欲入被告於罪之情事。綜上，證人即
    告訴人潘友芳所為前揭指訴內容及證人B 所為前開證述內容
    互核大致相符，且應無虛偽證述之可能，足認渠等所言均為
    真實而堪採信。從而，被告上開所辯均顯屬事後卸責之詞，
    無足採信。
(三)、綜上，本案事證已臻明確，被告上開違反保護令罪犯行堪予
    認定，自應依法予以論罪科刑。
二、論罪科刑：
(一)、按家庭暴力防治法所稱「家庭暴力」，係指家庭成員間實施
    身體或精神上不法侵害之行為，又所謂「騷擾」，係謂任何
    打擾、警告、嘲弄或辱罵他人之言語、動作或製造使人心生
    畏怖情境之行為，該法第2 條第1 款及第3 款分別定有明文
    。查被告戴精章與告訴人潘友芳係夫妻關係，為家庭暴力防
    治法第3 條第1 款所定之家庭成員，被告違反前開保護令裁
    定而以「幹你娘」三字經辱罵告訴人之行為，係屬騷擾告訴
    人並對其實施精神上不法侵害。是核被告戴精章所為，係違
    反本院家事法庭依家庭暴力防治法第14條第1 項所為之裁定
    ，而犯家庭暴力防治法第61條第1 款、第2 款之違反法院所
    為禁止實施家庭暴力、禁止騷擾行為之民事通常保護令罪。
    又被告雖違反通常保護令裁定所禁止實施家庭暴力、禁止騷
    擾之行為，然法院依家庭暴力防治法第14條第1 項核發通常
    保護令者，該條文所載之數款規定，僅為違反保護令行為之
    不同態樣，是被告基於同一犯意所為違反保護令之行為，縱
    違反數款不同之規定，仍屬單純一罪，而應論以違反保護令
    一罪。
(二)、原審適用家庭暴力防治法第61條第1款、第2款，刑法第11條
    前段、第41條第1 項前段規定，並審酌被告前有違反家庭暴
    力防治法案件等前科紀錄（尚未構成累犯），有臺灣高等法
    院被告前案紀錄表1 份在卷可按，足徵其素行非佳，且被告
    於接獲本院核發之民事通常保護令後，猶不知深切警惕，竟
    漠視保護令內容，仍違反禁止對證人即告訴人潘友芳實施騷
    擾行為及違反禁止對證人即告訴人潘友芳實施精神不法侵害
    行為之規定，而為本案犯行，顯見對於法律禁令視若無睹，
    犯後態度，及考量其實施上開違反民事通常保護令行為之犯
    罪動機、目的、手段、情節、所生危害，暨犯後飾詞辯解態
    度非佳等一切情狀，量處拘役50日，如易科罰金，以新臺幣
    1,000 元折算1 日，經核原判決認事用法並無不合，量刑亦
    屬適當。被告猶執前詞置辯，並提起上訴，核無理由，應予
    駁回。
據上論斷，應依刑事訴訟法第455 條之1 第1 項、第3 項、第36
8 條，判決如主文。
本案經檢察官邱宇謙到庭執行職務。
中    華    民    國    100    年    10    月    31  日
                  刑事第一庭  審判長法  官 陳健順
                                    法  官 王子謙
                                    法  官 林哲瑜
以上正本證明與原本無異。
不得上訴。
中    華    民    國   100    年    10    月    31    日
                                    書記官 鍾佩芳
附錄本案論罪科刑法條：
家庭暴力防治法第61條：
違反法院依第14條第1項、第16條第3項所為之下列裁定者，為本
法所稱違反保護令罪，處3年以下有期徒刑、拘役或科或併科新
臺幣10萬元以下罰金：
一、禁止實施家庭暴力。
二、禁止騷擾、接觸、跟蹤、通話、通信或其他非必要之聯絡行
    為。
三、遷出住居所。
四、遠離住居所、工作場所、學校或其他特定場所。
五、完成加害人處遇計畫。